臺灣士林地方法院刑事判決　　　　　　100年度審訴字第575號
公　訴　人　臺灣士林地方法院檢察署檢察官
被　　　告　呂欽奇
上列被告因違反毒品危害防制條例案件，經檢察官提起公訴（
100 年度毒偵字第1496號），及追加起訴（100 年度毒偵字第
1740號），被告於本院準備程序中就被訴之事實為有罪之陳述，
經合議庭評議後，裁定由受命法官獨任進行簡式審判程序，本院
判決如下：
    主  文
呂欽奇施用第一級毒品，累犯，處有期徒刑捌月；又施用第一級
毒品，累犯，處有期徒刑捌月。應執行有期徒刑壹年。
    事  實
一、呂欽奇前因施用毒品案件，經臺灣基隆地方法院（下稱基隆
    地院）以91年度毒聲字第89號裁定送觀察、勒戒後，認有繼
    續施用毒品之傾向，再經同法院以91年度毒聲字第126 號裁
    定送強制戒治，復再經同法院以91年度毒聲字第636 號裁定
    停止戒治出所，復又經本院以92年度毒聲字第108 號裁定撤
    銷停止戒治令入戒治所強制戒治，於民國91年7 月17日釋放
    出所，由臺灣基隆地方法院檢察署檢察官以92年度戒毒偵字
    第22號為不起訴處分確定。復於前開執行強制戒治完畢釋放
    後5 年內，再犯施用毒品案件，經基隆地院裁定施以強制戒
    治，原定執行完畢日期為93年8 月8 日，嗣因毒品危害防制
    條例於93年1 月9 日修正施行，刪除2 犯以上施用毒品犯行
    應予強制戒治之規定，被告遂得於戒治期滿前之93年1 月9
    日依法獲釋，並未執行完畢。該案刑事責任部分經檢察官提
    起公訴，並由基隆地院以92年度訴字第421 號判決處有期徒
    刑7 月確定，於93年8 月8 日執行完畢。又因犯施用毒品案
    件，經本院以96年度訴字第400 號判決，分別判處有期徒刑
    7 月、2 月，應執行有期徒刑8 月確定（下稱甲案）。再因
    業務過失傷害案件，經臺灣臺北地方法院以97年度交易字第
    66號判決處有期徒刑2 月確定（下稱乙案）。嗣甲、乙2 案
    經臺灣臺北地方法院以97年度聲字第1070號裁定合併定應執
    行有期徒刑10月，於97年7 月15日執行完畢（構成累犯）。
    繼而因犯施用毒品案件，經基隆地院以97年度訴字第1871號
    判決處有期徒刑8 月確定（下稱丙案）；另犯施用毒品案件
    ，經基隆地院以97年度訴字第1892號判決處有期徒刑7 月確
    定（下稱丁案）。嗣丙、丁2 案經基隆地院以98年度聲字第
    671 號裁定合併定應執行有期徒刑1 年2 月。再因犯施用毒
    品案件，經基隆地院以98年度訴字第339 號判決（起訴書誤
    載為93年度訴字第339 號判決，應予更正）處有期徒刑7 月
    確定（下稱戊案）；又犯施用毒品案件，經基隆地院以98年
    度訴字第393 號判決（起訴書誤載為93年度訴字第393 號判
    決，應予更正），分別判處有期徒刑7 月、3 月，應執行刑
    8 月確定（下稱己案）。嗣戊、己2 案經基隆地院以98年度
    聲字第672 號裁定合併定應執行刑有期徒刑1 年2 月。前開
    丙、丁、戊、己4 案之刑期接續執行（執行完畢日期為100
    年4 月30日），於98年2 月24日入監執行，於99年12月29日
    縮短刑期假釋出監並付保護管束，於100 年4 月27日因違反
    應遵守事項遭撤銷保護管束及假釋。詎呂欽奇猶不知悔改，
    於強制戒治執行完畢後5 年內再犯施用毒品罪，經上開法院
    判決確定後，復基於施用第一級毒品海洛因之犯意，分別為
    下列之犯行：（一）於100 年5 月9 日（起訴書誤載為100
    年5 月8 日，應予更正）某時許，在基隆市基隆火車站廁所
    內，以針筒注射方式施用第一級毒品海洛因1 次。嗣於同年
    同日下午15時40分許，因警方在基隆市○○區○○路及愛二
    路口處理事故，因發現呂欽奇係行方不明毒品調驗人口上前
    執行盤查，經採集其尿液送驗呈嗎啡、可待因陽性反應，而
    查悉上情。（二）於100 年7 月16日，在其位於臺北市○○
    區○○路307 之1 號4 樓住處，以針筒注射方式施用第一級
    毒品海洛因1 次。嗣於同年7 月16日晚上22時30分許，因另
    案通緝，為警在基隆市○○○路189 巷47號緝獲，經採集其
    尿液送驗嗎啡、可待因陽性反應，而查悉上情。
二、案經基隆市警察局第一分局報請臺灣基隆地方法院檢察署呈
    請臺灣高等法院檢察署檢察長令轉臺灣士林地方法院檢察署
    檢察官偵查起訴及臺灣士林地方法院檢察署檢察官追加起訴
    。
     理  由
一、本件被告呂欽奇所犯非死刑、無期徒刑或最輕本刑有期徒刑
    3 年以上之罪，亦非高等法院管轄第一審案件，且於準備程
    序進行中，被告先就被訴事實為有罪之陳述，經告知被告簡
    式審判程序之旨，並聽取檢察官、被告之意見後，本院裁定
    進行簡式審判程序，是本件之證據調查，依刑事訴訟法第27
    3 條之2 規定，不受同法第159 條第1 項、第161 條之2 、
    第161 條之3 、第163 條之1 及第164 條至第170 條規定之
    限制，合先敘明。
二、訊據被告呂欽奇對上揭事實坦承不諱，且有被告於100 年5
    月9 日、100 年7 月17日為警採集之尿液檢體，經送檢驗結
    果，均呈可待因、嗎啡陽性反應，此有基隆市警察局偵辦列
    管毒品人口尿液檢體採集送驗紀錄表（檢體編號：Ｚ0000000
    0000 0號）、台灣檢驗科技股份有限公司100 年6 月13 日
    尿液檢體編號Ｚ000000000000 號濫用藥物檢驗報告（見100
    年度毒偵字第1326號卷第2 、9 頁）；基隆市警察局第一分
    局偵辦毒品案件尿液檢體對照表（尿液檢體編號：234 號）
    、台灣尖端先進生技醫藥股份有限公司（起訴書誤載為台灣
    檢驗科技股份有限公司，應予更正）100 年8 月3 日尿液檢
    體編號234 號檢驗報告（見100 年度毒偵字第1724號卷第2
    、3 頁）可稽。則被告有於上揭之時、地分別施用海洛因之
    事實堪予認定。
三、按毒品危害防制條例第23條第2 項規定：「觀察、勒戒或強
    制戒治執行完畢釋放後，5 年內再犯第10條之罪者，檢察官
    或少年法院（地方法院少年法庭）應依法追訴或裁定交付審
    理。」查被告呂欽奇前因施用毒品案件，經臺灣基隆地方法
    院以91年度毒聲字第89號裁定送觀察、勒戒後，認有繼續施
    用毒品之傾向，再經同法院以91年度毒聲字第126 號裁定送
    強制戒治，復再經同法院以91年度毒聲字第636 號裁定停止
    戒治出所，復又經本院以92年度毒聲字第108 號裁定撤銷停
    止戒治令入戒治所強制戒治，於91年7 月17日釋放出所，由
    臺灣基隆地方法院檢察署檢察官以92年度戒毒偵字第22號為
    不起訴處分確定。復於前開執行強制戒治完畢釋放後5 年內
    ，再犯上開犯罪事實所述之施用毒品案件，分別均法院判刑
    確定，亦有不起訴處分書、上開判決書及臺灣高等法院被告
    前案紀錄表可考，其於強制戒治出所5 年內，再犯施用第一
    級毒品海洛因之犯行堪可確定。
四、核被告呂欽奇所為，係犯毒品危害防制條例第10條第1 項施
    用第一級毒品罪。其持有第一級毒品海洛因係為供施用，則
    持有之低度行為為施用之高度行為所吸收，不另論罪。被告
    所犯2 次施用第一級毒品罪間，手段與方法不同，犯意各別
    ，應分論併罰。又被告有如事實欄第一項所載之犯罪科刑及
    執行紀錄，有臺灣高等法院被告前案紀錄表在卷可考，5 年
    內故意再犯本件有期徒刑以上之各罪，均為累犯，應依刑法
    第47條第1 項規定加重其刑。爰審酌被告前已有多次施用毒
    品之前科紀錄有臺灣高等法院被告前案紀錄表可考，素行不
    佳，及其知識程度為高中程度，本件施用毒品，其犯行僅危
    害自身之健康，並無證據有足以危害他人之事證，且於本院
    準備程序及審理中坦承犯行，態度尚稱良好，且酌其患有嚴
    重憂鬱症領有重大傷病免自行部分負擔證明卡等一切情狀，
    分別量處如主文所示之刑，並定其應執行刑。至於供被告施
    用之器具注射針筒，並無扣案，且經被告供明業已不見，未
    能證明尚屬存在，爰不為沒收之諭知。
據上論斷，應依刑事訴訟法第273 條之1 第1 項、第299 條第1
項前段，毒品危害防制條例第10條第1 項，刑法第11條前段、第
47條第1 項、第51條第5 款，判決如主文。
本案經檢察官李松德到庭執行職務。
中    華    民    國    100   年    10    月    26    日
                  刑事第一庭法  官  林秀鳳
以上正本與原本無異。
如不服本判決應於收受判決後10日內向本院提出上訴書狀，並應
敘述具體理由；其未敘述上訴理由者，應於上訴期間屆滿後20日
內向本院補提理由書（均須按他造當事人之人數附繕本）「切勿
逕送上級法院」。
                            書記官  張竣閔
中    華    民    國   100    年    10    月    31    日
附錄本案所犯法條全文
毒品危害防制條例第10條第1 項
施用第一級毒品者，處 6 月以上 5 年